【裁判字號】    95,交訴,10
【裁判日期】    950315
【裁判案由】    公共危險
【裁判全文】
臺灣臺中地方法院刑事判決              95年度交訴字第10號
公  訴  人  臺灣臺中地方法院檢察署檢察官
被      告  甲○○
上列被告因公共危險案件，經檢察官提起公訴（94年度偵字第19
375號），本院判決如下：
    主    文
甲○○駕駛動力交通工具肇事，致人傷害而逃逸，處有期徒陸月
，如易科罰金，以參佰元折算壹日。
    犯罪事實及理由
一、犯罪事實：甲○○於民國94年10月2日23時5分許，駕駛車號
    2J－4618號自小客車，沿臺中市○○○路由西往東方向行駛
    ，嗣行至臺中港路與惠來路交岔路口時，竟違反紅燈號誌，
    違規欲左轉入由南向北之惠來路，適由臺中港路由東往西方
    向行駛經過該路口，由乙○○騎乘後附載戴瑛甫之AL2－629
    號重機車，因閃避不及，而與丁瑛所駕駛之前揭車輛右後方
    保險桿發生擦撞，致乙○○、戴瑛甫人車倒地，乙○○受有
    左膝擦傷、右足背擦傷，戴瑛甫受有左膝擦傷、左肩擦傷等
    傷害（過失傷害部分未據告訴），詎甲○○於肇事後，並未
    下車查看反而駕車逃逸，嗣經路人報警而循線查獲。
二、訊據被告乙○○固不諱言於前揭時間行經前揭地點，嗣違規
    左轉後並駛離該處等情，惟矢口否認有肇事致人於傷而逃逸
    之犯罪故意，辯稱：伊當日駕車行經該處時車輛很多，伊並
    不知有與其他車輛發生擦撞致他人受傷云云。惟查：
（一）前揭犯罪事實，業據證人乙○○於檢察官偵查中證述在卷
      ，並有臺中榮民總醫院診斷證明書2紙、道路交通現場圖
      、道路交通事故調查報告表各1紙、相片32幀在卷可稽。
（二）乙○○所駕駛之車輛係屬重型機車，且與被告之車輛間有
      發生碰撞，足認本案二車輛間之碰撞應有一定之撞擊力，
      又乙○○及所附載之戴瑛甫併同前揭車輛均於碰撞後倒地
      ，衡情亦應有相當之聲響，被告既駕駛車輛而須注意行車
      狀況，對此行車間所生之碰撞及聲響，自難逕謂毫無所悉
      。
（三）被告係違反紅燈號誌違規欲由中港路左轉進入由南向北之
      惠來路一節，業據證人謝駿於檢察官偵訊中證述明確，核
      與被告於本院之供述相符，則依一般駕駛人之駕駛行為，
      欲由西向東之中港路左轉入惠來路，駕駛者所最應注意之
      路況，無非係對向即由東往西中港路之車行狀況，又被告
      於本院亦供稱：伊當時係看對向即中港路東往西方向沒有
      車始違規左轉，伊在左轉時一直留意中港路由東往西之車
      輛行駛狀況等語（本院卷第30頁），是以被告於左轉時之
      注意力既集中於中港路由東往西之車輛，而證人乙○○所
      駕駛之前揭機車車行方向，即係中港路由東往西，被告對
      證人乙○○之車行狀況衡情自應有所注意及認識，從而被
      告對嗣後發生碰撞肇事一節，應有認識。
（四）證人乙○○於警詢證稱：伊係由中港路由東向西行駛，嗣
      因被告所駕駛之車輛急速左轉惠來路，伊於約距被告所駕
      駛車輛前約3、4公尺發現危險，伊即煞車並向左閃避，惟
      仍煞閃不及，致伊右前側車頭撞及被告車輛右後保險桿等
      語，亦即證人乙○○所騎乘之機車於發現危險時係向左閃
      避，即由原東向西之行駛方向偏向左即向西南方閃避。另
      被告所駕駛之車輛原係由東向西欲左轉入由南向北之惠來
      路，惟其欲進入惠來路時，竟因車輛過於靠近惠來路之橋
      墩，於進入惠來路前竟先停駛並向後倒車，始繼續進入惠
      來路等情，業據證人謝駿於警詢證述在卷，核與被告於本
      院之供述相符，而該惠來路之橋墩係位於被告原欲進入之
      惠來路之左側，此有前揭道路交通現場圖1紙在卷可按，
      亦即被告係因向左偏離原欲進入之惠來路車道，致恐撞擊
      橋墩始須停駛倒車，又該事故發生地點為夜間有照明、視
      距良好、道路無障礙物，此有道路交通事故調查報告表1
      紙及相片1幀（相片編號11參照）在卷可按，依正常之駕
      駛行為，被告衡情應無向左偏駛之可能，本院審酌證人乙
      ○○於事故發生前係向左煞閃及前已敘及之被告於左轉時
      之注意力係集中於中港路由東往西之車輛，應認被告之所
      以會向左偏駛，核與證人乙○○之原因相同，亦即係因目
      睹危險為閃避乙○○所駕駛之機車所致，而被告既因目睹
      危險始而煞閃，其對嗣後是否發生危險即是否肇事，自應
      有所注意及認識，況被告於本院亦供稱：伊於前揭倒車時
      有注意車後狀況等語，益見被告對乙○○等因其肇事而倒
      地受傷應有認識，乃被告竟仍逕自離去，被告具肇事致人
      於傷而逃逸之犯罪故意至臻明確。
（五）綜上所述，被告所辯要不足採，事證明確，被告犯行堪以
      認定。
三、核被告所為，第185條之4之駕駛動力交通工具肇事致人受傷
    而逃逸罪。茲審酌被告素行尚佳，已與乙○○等和解，惟犯
    後未能坦承犯行，飾詞諉過等一切情狀，爰量處如主文所示
    之刑，並諭知易科罰金之折算標準，以資懲儆。復查緩刑之
    宣告，除應具備一定條件外，並須有可認為以暫不執行刑罰
    為適當之情形，始得為之，此屬法院裁判時得依職權裁量之
    事項，本案事證至臻明確，乃被告迭經偵審程序，猶辯稱其
    無肇事逃逸之認識及故意云云，難認其經此偵審程序後，有
    何警惕之效，自不宜對被告為緩刑之諭知，併此敘明。
據上論斷，應依刑事訴訟法第299條第1項前段，刑法第184條之4
、第41條第1項前段，罰金罰鍰提高標準條例第2條，判決如主文
。
中    華    民    國    95    年    3     月    15    日
                  交通法庭  審判長法  官  林清鈞
                                  法  官  陳姵君
                                  法  官  郭書豪
上正本證明與原本無異。
如不服本判決，應於送達後十日內向本院提出上訴狀（須附繕
本），上訴於台灣高等法院台中分院。
                                  書記官  陳美虹
中    華    民    國    95    年    3    月    15    日
附錄本案論罪科刑法條：
刑法第一百八十五條之四：
駕駛動力交通工具肇事，致人死傷而逃逸者，處六月以上五年以
下有期徒刑。


司法院資訊處製作；財團法人民間司法改革基金會備份。
